【裁判字號】    97,易,1098
【裁判日期】    970711
【裁判案由】    竊盜
【裁判全文】
臺灣彰化地方法院刑事判決              97年度易字第1098號
公  訴  人  臺灣彰化地方法院檢察署檢察官
被      告  甲○
上列被告因竊盜案件，經檢察官提起公訴（97年度偵字第4470號
），本院判決如下：
    主  文
甲○竊盜，處有期徒刑肆月，如易科罰金，以新臺幣壹仟元折算
壹日。
    犯罪事實
一、甲○基於意圖不法所有之犯意，於民國97年5 月10日上午7
    時15分許，在彰化縣鹿港鎮○○路「臨時攤販集中市場」內
    ，見乙○○攤位客人眾多，認有機可趁，即徒手竊取乙○○
    所有置放在市場攤位上之碳烤雞翅、棒棒腿、雞肉條各1 包
    【價值約新臺幣（下同）260 元】，得手後據為己有，並立
    即騎乘機車離去，惟經隔壁攤位商販許含葵、黃金蓮、許郭
    麗卿目賭此情，立刻向乙○○及其子黃旭輝告知此事，經黃
    旭輝追回甲○，甲○表示未拿取上開物品即行騎乘機車離去
    ，其後黃旭輝與警員袁觀琦在彰化縣鹿港鎮○○路○ 段462
    號前查獲甲○，並在甲○機車置物箱起獲上開碳烤雞翅、棒
    棒腿、雞肉條各1 包（均已發還），始悉上情。
二、案經彰化縣警察局鹿港分局報請臺灣彰化地方法院檢察署檢
    察官偵查起訴。
    理  由
一、本件被告甲○所犯竊盜部分，係屬刑事訴訟法第376 條第2
    款所列之刑法第320 條第1 項普通竊盜罪，本院爰依同法第
    284 條之1 之規定行獨任審判。又按被告以外之人於審判外
    之陳述，雖不符刑事訴訟法第159 條之1 至第159 條之4 之
    規定，而經當事人於審判程序同意作為證據，法院審酌該言
    詞陳述或書面陳述作成時之情況，認為適當者，亦得為證據
    。當事人、代理人或辯護人於法院調查證據時，知有第159
    條第1 項不得為證據之情形，而未於言詞辯論終結前聲明異
    議者，視為有前項之同意，刑事訴訟法第159 條之5 定有明
    文。查本案全部卷證，公訴人、被告均不爭執其證據能力，
    本院復衡以該等供述證據作成時之情況，應為適當，是可認
    後述所引用證據之證據能力均無疑義，合先敘明。
二、訊據被告甲○矢口否認有何竊盜之犯行，辯稱：伊有付錢給
    老闆，應該是老闆忘記了，附近的人距離很遠，不可能看到
    ，老闆的兒子也不在現場，他是隨便說的云云。惟查：上開
    犯罪事實，業據證人即被害人乙○○於警詢、偵查中證述：
    被告並未付錢購買碳烤雞翅、棒棒腿、雞肉條，當天被告來
    攤位說要買雞翅，但已無雞翅，被告就騎機車離去，隔壁攤
    位許含葵、黃金蓮就跑來說被告拿了攤位的東西沒付錢就走
    了，伊兒子就去找被告回來，被告表示沒有買東西就離開了
    ，後來警員在路上找到被告，並在機車置物箱查到失竊物品
    等語明確；且證人即乙○○兒子黃旭輝亦於偵查中證稱：被
    告當天來說要買雞翅，因為沒有雞翅被告就走了，隔壁攤位
    跑來說被告偷東西放在機車沒付錢，當時有3 個證人有看到
    ，伊就去攔被告，被告推說沒有拿東西，還說『我要跟你買
    東西，你沒有東西賣，還說我偷你的東西』，因為沒有搜被
    告機車置物箱，沒查到東西，被告就走了，後來伊與警員在
    路上找到被告，發現東西在機車置物箱內並用菜蓋著，到警
    局時被告還跟警員說『大不了賠你錢』等語綦詳。又在場目
    賭被告行竊之證人，亦為下列相互吻合之證述：(1)證人許含
    葵於警詢、偵查中證稱：伊是賣鵝肉攤的，因為市場有人發
    現被告曾經來偷過，所以特別注意被告，那天在市場發現被
    告偷取碳烤攤位販售之物品，並將東西裝在塑膠袋後放入機
    車後座，被告並沒有付錢，後來老闆兒子有去找被告回來，
    但只查機車前面，沒有查機車置物箱，所以就放被告回去等
    語；(2)證人黃金蓮於警詢、偵查中亦證述：伊與乙○○是斜
    對角攤位，因為之前有攤販說被告偷過攤位東西，所以那天
    被告來時伊有特別注意，當時伊攤位沒有客人，伊看到被告
    趁乙○○攤位客人很多時插隊進人群中，以左手拿物品後再
    放到機車置物箱，伊馬上打電話報警，並去告知乙○○此事
    ，隔天聽說被告家人打電話查詢此事及是那3 個證人作證，
    在偵查庭外有個中年人還對伊說『妳很大膽，她說沒有拿東
    西，妳為何會在警局說她拿東西』，但市場的人已經注意被
    告半個月了等語；(3)及證人許郭麗卿於警詢、偵查中證稱：
    伊與乙○○是隔壁攤位約5 公尺，當天伊看到被告趁乙○○
    攤位有客人，被告就插隊進人群中，以左手拿物品後放在塑
    膠袋內，再放到機車置物箱，然後就騎機車離開，被告之前
    也來拿過1 次沒付錢就離開了等語甚詳。再者證人即查獲警
    員袁觀琦亦於偵查中到庭證稱：本件是黃金蓮報警處理，原
    本有留住被告，不知何因讓被告離開，伊就以他們記下之車
    牌號碼查到被告住址，但被告不在家，後來在路上遇到被告
    ，黃旭輝說就是她，當場請黃旭輝查看被告的菜籃才發現東
    西藏在蔬菜後面，被告剛被攔下時還說沒有拿東西，黃旭輝
    搜到東西後，被告改說是她買的等語屬實。此外復有贓物認
    領保管單1 紙、現場圖3 紙（分別由黃金蓮、乙○○、許含
    葵所繪製）及查獲照片4 張附卷可稽。綜上所述，本件事證
    甚為明確，被告空言否認竊盜犯行，所為前揭辯詞顯係事後
    推卸責任之詞，無足憑採，本件被告上開竊盜之犯行堪以認
    定，應依法論科。
三、核被告甲○所為，係犯刑法第320 條第1 項之普通竊盜罪。
    爰審酌被告素行尚可，無任何不良前科紀錄（參卷附臺灣高
    等法院被告前案紀錄表），惟其不思循正途以獲取個人所需
    ，竟圖以行竊手段，貪圖不勞而獲之非法利益，及考量其犯
    罪手段、目的、所竊取之財物價值、對被害人所生損害，暨
    被告犯後不知悔悟，猶飾詞卸責，犯後態度惡劣等一切情狀
    ，量處如主文所示之刑，併諭知易科罰金之折算標準，以示
    懲儆。又被告犯後態度雖屬惡劣，然念其前無經論罪科刑之
    前科紀錄，本件所竊取之財物價值僅約260 元，犯罪手段尚
    屬平和，因認公訴人具體求刑有期徒刑8 月尚嫌過重，附此
    敘明。
據上論斷，應依刑事訴訟法第299 條第1 項前段，刑法第320 條
第1 項、第41條第1 項前段，刑法施行法第1 條之1 第1 項、第
2 項前段，判決如主文。
本案經檢察官黃淑媛到庭執行職務。
中    華    民    國    97    年    7     月    11    日
                  刑事第一庭           法  官  郭麗萍
以上正本證明與原本無異。
如不服本判決，應於判決送達後10日內，向本院提出上訴書狀，
上訴書狀應「敘述具體上訴理由」，並按他造當事人之人數附繕
本。「切勿逕送上級法院」。
告訴人或被害人對於判決如有不服具備理由請求檢察官上訴者，
其上訴期間之計算係以檢察官收受判決正本之日期為準。
中    華    民    國    97    年    7     月    15    日
                                      書記官  吳冠慧
附錄本案論罪科刑法條全文：
中華民國刑法第320條
（普通竊盜罪、竊佔罪）
意圖為自己或第三人不法之所有，而竊取他人之動產者，為竊盜
罪，處 5 年以下有期徒刑、拘役或 5 百元以下罰金。
意圖為自己或第三人不法之利益，而竊佔他人之不動產者，依前
項之規定處斷。
前二項之未遂犯罰之。


司法院資訊處製作；財團法人民間司法改革基金會備份。
